【裁判字號】    99,抗,604
【裁判日期】    990716
【裁判案由】    聲請具保停止羈押
【裁判全文】
臺灣高等法院臺中分院刑事裁定           99年度抗字第604號
抗  告  人
即  被  告  甲○○
上列抗告人因聲請具保停止羈押案件，不服臺灣南投地方法院中
華民國99年6 月18日裁定（99年度聲字第50號），提起抗告，本
院裁定如下：
    主  文
抗告駁回。
    理  由
一、本件抗告意旨略以：抗告人即被告甲○○於99年5月4日移審
    時有向法官說明：4次竊盜案件中有2件是抗告人自首；於同
    年5月26日準備程序時，抗告人向法官告知父親因雙下肢蜂
    窩性組織炎住院治療，當時法官說要有診斷證明才給抗告人
    交保，嗣抗告人於5月27日寫聲請具保狀並附診斷證明與殘
    障證明，為何具保停止羈押還是被駁回呢？抗告人因家中雙
    親年邁，父親又雙腳蜂窩性組織炎，無法下床，父親患此病
    痛，抗告人又身陷囹圄沒在身旁照顧陪伴，已了無生趣，抗
    告人心中非常自責與擔心，更不能好好服刑，難道法院連一
    點點惻隱之心、同理心都沒有嗎？抗告人自警局、地檢署、
    原審都坦承自白犯行，更自首2件竊盜案件，6月17日也收到
    判決文，抗告人非常不服，因為抗告人犯後態度坦承自白、
    尚自首其中2件竊盜犯行，還是被駁回具保的聲請，懇請鈞
    院成全抗告人交保等語。
二、按羈押被告之強制處分，係為利於實施刑事訴訟，以保全追
    訴、審判之進行或刑罰之執行，甚或預防其繼續再犯為目的
    。而停止羈押，係指執行羈押後，雖仍有羈押之原因，但羈
    押之必要性，已不存在，為維持羈押裁定之效力，改以具保
    、責付或限制住居之方法代替羈押之執行，而有無繼續羈押
    之必要，得否具保、責付、限制住居而停止羈押，均屬事實
    審法院得自由裁量、判斷之職權，苟其此項裁量、判斷，並
    不悖乎通常一般人日常生活經驗之定則或理則上所當然之論
    理法則，復已於裁定書內論敘其何以作此判斷之心證理由者
    ，即不得任意指摘為違法，有最高法院96年度臺抗字第434
    號裁定意旨可資參照。易言之，所謂有無羈押之必要，自許
    法院斟酌訴訟進行程度及其他一切情事而為認定，除有刑事
    訴訟法第114 條各款所列情形之一不得駁回者外，准許與否
    ，該管法院有自由裁量之權，衡非被告所得強求，此觀最高
    法院29年抗字第57號、46年台抗字第6 號、第21號判例意旨
    亦明。又刑事訴訟法第101條之1所定之預防性羈押，係因考
    慮該條所列各款犯罪，一般而言，對於他人生命、身體、財
    產有重大之侵害，對社會治安破壞甚鉅，而其犯罪性質，從
    實證之經驗而言，犯罪行為人大多有一而再、再而三反覆為
    之的傾向，故為避免此種犯罪型態之犯罪行為人，在同一社
    會環境條件下，再次興起犯罪之意念而再為同一之犯罪，因
    此透過拘束其身體自由之方式，避免其再犯，是法院依該條
    規定決定是否應予羈押時，並不須有積極證據，足認其確實
    準備或預備再為同一之犯罪，僅須由其犯罪之歷程觀察，其
    於某種條件下已經多次犯下該條所列之罪行，而該某種條件
    ，現在正存在於被告本身或其前犯罪之外在條件並未有明顯
    之改善，而可使人相信在此等環境下，被告有可能再為同一
    犯罪之危險，即可認定有反覆實施該條犯罪之虞。至於有無
    羈押之必要，則由法院以上述羈押之目的依職權為目的性之
    裁量為其裁量標準，除被告犯罪嫌疑已屬重大外，自當基於
    訴訟進行程度、犯罪性質、犯罪實際情狀及其他一切情事，
    審慎斟酌有無上開保全或預防目的，依職權妥適裁量，俾能
    兼顧國家刑事追訴、刑罰權之順暢執行及人權保障。又所謂
    羈押必要性，係由法院就具體個案，依職權衡酌是否有非予
    羈押顯難保全證據或難以遂行訴訟程序者為依據，法院在不
    違背通常生活經驗之定則或論理法則時，依法自有審酌認定
    之職權。
三、經查：抗告人即被告（下稱抗告人）甲○○分別於99年3 月
    30日、99年3 月31日、99年4月1日、99年4月8日竊取被害人
    張仁和、陳茂樹、陳秋彥、陳錦榮等人所有財物，案經檢察
    官偵查後，因認抗告人涉犯刑法第320條第1項之普通竊盜罪
    、第321條第1項之加重竊盜罪嫌，向原審法院提起公訴，經
    原審訊問後，以各被害人指述、卷證資料及照片，認抗告人
    犯普通竊盜罪、加重竊盜罪嫌重大，又抗告人於短期數日內
    即有四次竊盜犯行，有事實足認有反覆實施同一犯罪之虞，
    非予羈押顯難進行審判，於99年5月4日依刑事訴訟法第101
    條之1第1項第5款規定裁定羈押在案。原審審理後於99年6月
    17日判處抗告人應執行有期徒刑2 年在案，足認抗告人犯罪
    嫌疑確屬重大；而抗告人於原審審理時自承：「我有正常的
    工作，但是我也不知道為何我會一直去偷竊，我覺得是因為
    "龍吉"一直問我有沒有那些東西可以賣給他，所以我才會去
    偷了那些東西給他。除了本案的竊盜外，我還有另一個竊盜
    案在偵查中。」等語（見原審卷第73頁），可見抗告人只因
    他人要求賣予物品即犯竊盜罪，顯見其有事實足認有反覆實
    施同一犯罪之虞，符合刑事訴訟第101條之1第1項第5款之羈
    押要件，為防止抗告人反覆實施犯罪，以維護社會秩序，保
    障社會及人民財產安全，自有對抗告人執行羈押處分之必要
    ，且無從以限制住居或具保之替代手段免予羈押。至抗告人
    抗告意旨其父親罹病需人照顧及維持家中經濟等情，核與考
    量羈押被告與否無關，亦非法定停止羈押之原因，不能作為
    具保停止羈押之理由。綜上所述，原審認被告受羈押之原因
    尚未消滅，亦有羈押之必要，且查無刑事訴訟法第114條所
    規定之情形，據以駁回被告具保停止羈押之聲請，經核原審
    依職權所為裁量及判斷，尚無悖乎通常一般人日常生活經驗
    之定則或理則上所當然之論理法則，於法亦無違誤。被告執
    詞指摘原審裁定不當，請求准予具保停止羈押，為無理由，
    應予駁回。
四、據上論結，應依刑事訴訟法第412條，裁定如主文。
中    華    民    國    99    年    7     月    16    日
            刑事第七庭    審判長法  官  林  榮  龍
                                法  官  江  錫  麟
                                法  官  張  惠  立
上列正本證明與原本無異。
不得再抗告。
                                書記官  陳  慈  傳
中    華    民    國    99    年    7     月    16    日

司法院資訊處製作；財團法人民間司法改革基金會備份。
